臺灣高等法院刑事判決　　　　　　　　　　　　　九十三年度上易字第一九二七號
　　上　訴　人
　　即　被　告　甲○○
右上訴人因侵占案件，不服臺灣板橋地方法院九十三年度易字第八七七號，中華民國
九十三年九月二十九日第一審判決（起訴案號：臺灣板橋地方法院檢察署九十三年度
偵緝字第六０二號、九十三年度偵字第一一五一二號），提起上訴，本院判決如左：
    主  文
上訴駁回。
    事實及理由
一、本案經本院審理結果，認第一審認定被告甲○○犯業務侵占罪，係依據被告於原
    審審理中到庭認罪，及告訴人民輝公司法定代理人之妻林朱金女之指訴、證人即
    民輝公司客戶陳育潔（即一路發檳榔攤）、鄭李宗（即元汶益商行）、蔡寶珠（
    即豐彩雜貨店）於偵查時之證述，復有上開客戶之銷貨單十二紙、業務員工作日
    報表四紙、任職保證書一件等存卷可佐，本件事證已臻明確，被告犯刑法第三百
    三十六條第二項之業務侵占罪，判處有期徒刑柒月，認事用法及量刑均無不當，
    應予維持，並引用第一審判決書記載之事實、證據及理由（如附件）。
二、被告上訴意旨略以：我已與告訴人民輝公司達成和解，原判決量刑過重云云；惟
    查：告訴人民輝公司負責人林昭亮於本院審理時指述被告並未清償其侵占之款項
    ，被告亦未與告訴人民輝公司達成民事和解等語，原判決量刑並無過重情事，被
    告上訴狀內所稱其已與告訴人民輝公司達成和解云云，純屬虛妄，被告之上訴為
    無理由，應予駁回。
三、被告經合法傳喚無正當理由未到庭，爰不待其陳述，逕行判決。
據上論結，應依刑事訴訟法第三百七十三條、第三百六十八條，第三百七十一條，判
決如主文。
本案經檢察官賴俊雄到庭執行職務。
中　　　華　　　民　　　國　　九十三　　年　　 十二 　　月　　二十九　　日
                          臺灣高等法院刑事第二十四庭
                                    審判長法  官  陳　貽　男
                                          法  官  陳　憲　裕
                                          法  官  徐　世　禎
右正本證明與原本無異。
不得上訴。
                                          書記官  陳　玲　憶
中　　　華　　　民　　　國　　九十三　　年　　 十二 　　月　　二十九　　日
附錄：本案論罪科刑法條全文
中華民國刑法第三百三十六條第二項
(公務公益侵占罪、業務侵占罪)
對於業務上所持有之物，犯前條第一項之罪者，處六月以上五年以下有期徒刑，得併
科三千元以下罰金。
附  件
臺灣板橋地方法院刑事判決　　　　　　　　　　　　　九十三年度易字第八七七號
    公　訴　人　臺灣板橋地方法院檢察署檢察官
　　被　    告　甲○○　男　三十六歲（民國○○○年○月○○○日生）
　　　　　　　　　　　　住台北縣板橋市○○路○段一五三巷十之四號六樓
　　　　　　　　　　　　身分證統一編號：Ｚ000000000號
右列被告因侵占案件，經檢察官提起公訴（九十三年度偵緝字第六０二號、九十三年
度偵字第一一五一二號），本院以簡式審判程序審理，判決如左：
    主  文
甲○○連續意圖為自己不法之所有，而侵占對於業務上所持有之物，處有期徒刑柒月
。
    事  實
一、甲○○前自民國九十一年六月五日起，在設於臺北縣中和市○○街一八九巷十一
    號一樓之「民輝有限公司」（下稱民輝公司）任職業務員，負責與客戶聯繫銷貨
    事宜，並向客戶收取貨款，為從事業務之人。竟基於意圖為自己不法所有之概括
    犯意，自九十二年七月間某日起至同年九月五日前之某日止，利用其向客戶陳育
    潔（即一路發檳榔攤）、鄭李宗（即元汶益商行）、蔡寶珠（即豐彩雜貨店）收
    取貨款之機會，連續將其業務上所持有之上開貨款合計新臺幣（下同）五萬四千
    二百七十元侵占入已（貨款明細如附表所示）。嗣經民輝公司會計職員林朱金女
    察覺有異，始悉上情。
二、案經告訴人民輝公司訴由臺灣板橋地方法院檢察署檢察官偵查起訴。本院於準備
    程序進行中，被告就被訴事實為有罪之陳述，經告知簡式審判程序之旨，並聽取
    當事人意見後，裁定進行簡式審判程序。
    理  由
一、證據：
（一）被告甲○○於偵查中之供述及本院審理時之自白。
（二）告訴人民輝公司之指訴。
（三）證人即民輝公司客戶陳育潔（即一路發檳榔攤）、鄭李宗（即元汶益商行）、
      蔡寶珠（即豐彩雜貨店）於偵訊時之證詞。
（四）上開客戶之銷貨單十二紙、業務員工作日報表四紙（附於九十三年度偵緝字第
      六０二號卷第二九頁）、任職保證書一件。
二、核被告所為，係犯刑法第三百三十六條第二項之業務侵占罪。其先後多次侵占犯
    行，時間緊接，手法相同，均觸犯構成要件相同之罪名，顯係基於概括犯意反覆
    為之，為連續犯，應依刑法第五十六條規定加重其刑。爰審酌被告犯罪之動機、
    目的、手段、侵占之金額、目前猶未賠償告訴人民輝公司之損害，及其犯後態度
    等一切情狀，量處如主文所示之刑，以資懲儆。
據上論斷，應依刑事訴訟法第二百七十三條之一第一項、第二百九十九條第一項前段
，刑法第五十六條、第三百三十六條第二項，罰金罰鍰提高標準條例第一條前段，判
決如主文。
本案經檢察官孫治平到庭執行職務。
中　　　華　　　民　　　國　　九十三　　年　　　九　　　月　　二十九　　日
                                    臺灣板橋地方法院刑事第四庭
                                        法  官  朱嘉川
附表：
┌──┬───────┬────────┬───────┬───────┐
│編號│客戶名稱　　　│收款地點　　　　│送貨時間　    │貨款金額　    │
├──┼───────┼────────┼───────┼───────┤
│一　│一路發檳榔攤　│臺北縣中和市連城│九十二年六月二│一萬零二百元　│
│　　│（陳育潔）　　│路五０九號　　　│十七日至同年七│　　　　　　　│
│　　│　　　　　　　│　　　　　　　　│月六日　　　　│　　　　　　　│
├──┼───────┼────────┼───────┼───────┤
│二　│元汶益商行　　│臺北縣中和市連城│九十二年七月一│四萬二千二百元│
│　　│（鄭李宗）　　│路四六九巷三九號│日至同年七月二│　　　　　　　│
│　　│　　　　　　　│一樓　　　　　　│十九日　　　　│　　　　　　　│
├──┼───────┼────────┼───────┼───────┤
│三　│豐彩雜貨店　　│臺北縣中和市保健│九十二年六月十│一千八百七十元│
│　　│（蔡寶珠）　　│路一０六巷五七號│七日至同年六月│　　　　　　　│
│　　│　　　　　　　│　　　　　　　　│二十四日　　　│　　　　　　　│
└──┴───────┴────────┴───────┴───────┘
